【裁判字號】    95,非抗,17
【裁判日期】    950606
【裁判案由】    票款執行
【裁判全文】
臺灣高等法院民事裁定                  95年度非抗字第17號
抗  告  人  甲○○
上列抗告人因與相對人乙○○間票款執行事件，對於中華民國95
年3月17日臺灣宜蘭地方法院95年度抗字第2號所為裁定提起抗告
，本院裁定如下：
    主  文
抗告駁回。
抗告程序費用由抗告人負擔。
    理  由
一、按對於非訟事件抗告法院之裁定再為抗告，僅得以其適用法
    規顯有錯誤為理由，並經原法院之許可者為限；前項許可，
    以原裁定所涉及之法律見解具有原則上重要性者為限；民事
    訴訟法第436條之3第3項、第4項及第436條之6之規定，於第
    3項之抗告準用之，非訟事件法第45條第3項、第4項、第5項
    分別定有明文。所謂適用法規顯有錯誤，係指原裁定就其取
    捨證據所確定之事實適用法規顯有錯誤而言，不包括認定事
    實不當之情形在內。又所謂有原則上之重要性，係指訴訟事
    件所涉及之法律見解意義重大，而有闡釋之必要而言。倘提
    起再抗告，未具體指出有如何適用法規顯有錯誤之情形，以
    及上開裁定所涉及之法律見解具有原則上重要性，其再抗告
    顯非合法。
二、本件相對人執系爭本票向原法院聲請本票裁定准予強制執行
    ，經原法院於民國（下同）94年12月12日以94年度票字第
    621號裁定准許之，抗告人對之提起抗告，經原法院於95年2
    月27日以95年度抗字第2號裁定（下稱前裁定）駁回其抗告
    ，抗告人仍不服，提起再為抗告，經原法院於95年3月17日
    以95年度抗字第2號裁定（下稱原裁定）駁回其再抗告。抗
    告人不服原裁定，提起抗告，其理由略以：(一)依據臺灣宜蘭
    地方法院檢察署檢察官94年度偵字第2010號起訴書，再行抗
    告之；(二)本案裁定標的之正當性未確定前，請依非訟事件法
    第101條第2項規定停止強制執行，以免造成抗告人受強制執
    行後，而相對人於起訴書所列各罪證確立後追索無門云云。
三、經查，抗告人對於前裁定提起再抗告，其理由略以：相對人
    所主張之支票正當性有爭議，應依非訟事件法第101 條規定
    停止執行，且本事件並無繼承之情事，裁定書內爰依非訟事
    件法第78條，顯屬誤引，另裁定書依據非訟事件法第95條引
    用公司法關於特別清算部分，亦應停止強制執行等語。惟前
    裁定關於「爰依非訟事件法第21條第2項、第95條、第78條
    裁定如主文」之記載，因有顯然之錯誤，業經原法院另於95
    年3月16日以95年度抗字第2號裁定更正為「爰依非訟事件法
    第21條第2項、民事訴訟法第95條、第78條裁定如主文」，
    有該裁定書可憑（見原法院卷19頁），其餘再抗告理由，未
    具體指出上開裁定有如何適用法規顯有錯誤之情形，以及上
    開裁定所涉及之法律見解有何原則上之重要性，揆諸上開說
    明，抗告人所提之再抗告，自不合法。原法院駁回抗告人之
    再抗告，於法並無不合。抗告意旨猶執陳詞，指摘原裁定不
    當，求予廢棄，為無理由，應予駁回。
據上論結，本件抗告為無理由，爰裁定如主文。
中    華    民    國    95    年    6     月    6     日
                  民事第十五庭審判長法  官 黃騰耀
                                    法  官 黃國永
                                    法  官 李媛媛
正本係照原本作成。
中    華    民    國    95    年    6     月    7     日
                                    書記官 秦仲芳


司法院資訊處製作；財團法人民間司法改革基金會備份。
